【裁判字號】    89,交上易,25
【裁判日期】    890320
【裁判案由】    業務過失傷害
【裁判全文】
臺灣高等法院高雄分院刑事判決                八十九年度交上易字第二五號
    上  訴  人  甲○○
    即  被  告
右上訴人因過失傷害案件，不服臺灣高雄地方法院八十八年度交易字第二六九號中華
民國八十八年十二月七日第一審判決（起訴案號：臺灣高雄地方法院檢察署八十八年
度偵字第一七六○號、移送併辦案號：八十八年度偵字第三三二四號、第三五六五號
），提起上訴，本院判決如左：
      主  文
上訴駁回。
      事  實
一、甲○○考領有普通小型車駕駛執照，於民國（以下同）八十七年十一月二十七日
    八時五分（公訴人誤繕為八時）許，駕駛車牌號碼ＹＬ—九五七七號自用小客車
    ，沿高雄市○鎮區○○街由南往北方向行駛，途經該路二八巷之無號誌交岔路口
    ，欲轉彎進入該巷內，本應注意該巷口因擺設有大型花盆及其他雜物而視距不良
    ，應減速慢行，隨時採取必要之安全措施，作隨時停車之準備；且依當時情形，
    復無其不能注意之情事，詎甲○○竟疏未注意，貿然右轉進入滇池街二八巷，適
    有兒童丙○○（八十二年十一月四日出生）、乙○○（八十四年三月十七日出生
    ）在二八巷內道路上玩耍，為甲○○所駕駛之汽車右後方擦撞倒地，汽車右後輪
    並自乙○○之背部輾壓過，致丙○○受有左股骨骨折、右肱骨骨折、臉部撕裂傷
    三×一公分、臉部擦傷五×三公分、六×三公分、四×二公分等傷害，乙○○則
    受有肝臟挫傷之傷害。甲○○於肇事後犯行被發覺前，主動向前往處理之員警坦
    承肇事並接受裁判。
二、案經丙○○之父鄭茂源、乙○○之父曾景星訴由高雄市政府警察局前鎮分局移送
    臺灣高雄地方法院檢察署檢察官偵查起訴及移送併辦。
    理  由
一、訊據上訴人即被告甲○○固不否認於上揭時、地，與被害人丙○○、乙○○發生
    車禍之事實，惟矢口否認有何過失責任，並辯稱：當時我行經上開路段，看得很
    清楚，並未看到有小孩子，且亦未聽到撞擊聲，所以不知道車禍是如何發生的，
    本件車禍應係被害人丙○○、乙○○任意在道路上玩耍所致，我並無過失責任云
    云。惟查：
  （一）前開事實，業據告訴人鄭茂源、曾景星指訴綦詳，且依道路交通事故調查報
        告表上警繪現場圖及現場照片顯示，滇池街寬八．四公尺，劃分為二車道，
        滇池街二八巷寬四．六公尺，並未劃分車道，而滇池街與二八巷口並未設置
        號誌，二八巷兩旁則擺置有大型花盆及其他雜物，本件車禍發生後，被告之
        車距路口七．四公尺，汽車左前輪距二八巷左側路邊一．七公尺、左後輪距
        左側路邊一．六公尺，車身已呈迴正狀態，而汽車後方四．三公尺處則有玩
        具、鞋子等散落物，距右側路邊約一．五公尺等情，參酌被告於偵查中供稱
        ：當時是在巷口我要轉彎進入巷口，小孩是蹲在路旁，有花盆擋住，所以我
        沒看見就撞上了，當時小孩背一直蹲著，我就撞上去了等語（見八十八年偵
        字第一七六○號卷第八頁），顯見告訴人之指訴非虛。
 （二）經原審將被害人乙○○車禍時所穿之上衣及拓自被告所駕駛之自用小客車右
       前輪、右後輪胎印痕，送請內政部警署刑事警察局鑑定結果，雖認送鑑定之
       輪胎印痕為二種不同之紋痕樣式，且送鑑衣服上殘留之印痕樣式與送鑑自用
       小客車之右前輪輪胎紋痕型態不同，惟與右後輪印痕樣式相類似，此有該局
       八十八年七月十九日刑鑑字第五八一四七號鑑驗通知書附卷可證；又被害人
       乙○○係受有肝臟挫傷，有診斷證明書附卷可稽，亦可見本件車禍之發生，
       應係被告駕車行經路旁有大型花盆及其他雜物擺設之滇池街與滇池街二八巷
       無號誌交岔路口，疏未確實注意車前狀況，並減速慢行作隨時停車之準備，
       致未見蹲於二八巷道路上玩耍之被害人丙○○、乙○○二人，即貿然右轉，
       致其車於迴正時，汽車右後方擦撞被害人二人倒地，汽車右後輪並快速輾壓
       過被害人乙○○背部彰彰明甚，按汽車行經無號誌交岔路口，應減速慢行，
       作隨時停車之準備；又汽車行駛時，駕駛人應注意車前狀況，並隨時採取必
       要之安全措施，道路交通安全規則第九十三條第一項第五款、第九十四條第
       三項分別著有明文，此為一般駕駛人應注意並能注意之事項，被告既領有駕
       駛執照，自難諉為不知，竟疏未注意，因而肇事，其有過失責任甚明。
 （三）又被害人丙○○因本件車禍，致受有左股骨骨折、右肱骨骨折、臉部撕裂傷
       三×一公分、臉部擦傷五×三公分、六×三公分、四×二公分等傷害；乙○○則受有肝臟挫傷之傷害等情，有其二人之診斷證明書附卷可按，被告未盡
       其前開注意義務，與被害人二人所受之上開傷害兩者間，存有相當之因果關
       係。至被害人丙○○、乙○○在道路上玩耍（違反道路交通安全規則第一百
       三十三條之規定），就本件車禍之發生雖與有過失，惟仍無解於被告之過失
       責任。
（四）綜上所述，本件事證明確；被告前述所辯，無非卸責之詞，不足採信，其犯行
      洵堪認定。
二、核被告甲○○所為，係犯刑法第二百八十四條第一項前段之過失傷害罪。其一過
    失行為致被害人二人受傷，係想像競合關係，應從一重處斷。又公訴人就被告過
    失傷害乙○○部分，雖未併為起訴，然因該部分與過失傷害丙○○部分，有想像
    競合之裁判上一罪關係，已如上述，本院自得併予審酌。被告甲○○於肇事後犯
    行被發覺前，主動向前往處理之員警坦承肇事並接受裁判之事實，有警製之交通
    事件職務報告書載述明確，應依刑法第六十二條前段自首之規定減輕其刑。
三、原審因而適用刑法第二百八十四條第一項前段、第五十五條、第六十二條前段、
    第四十一條，罰金罰鍰提高標準條例第一條前段、第二條之規定，並審酌被告之
    過失情節、被害人二人所受傷害程度（尤其被害人丙○○雖尚未達重傷害之程度
    ，惟其雙腿下肢已不等長，有阮綜合醫院八十八年十月十九日阮醫教字第八八一
    四三號函附卷可證），及被害人二人任意在道路上玩耍亦與有過失，惟被告犯後
    仍飾詞圖卸，顯然毫無悔意，且車禍迄今已近一年，竟猶未與告訴人達成民事和
    解等一切情狀，量處有期徒刑五月，並諭知如易科罰金，以三百元折算一日，其
    認事用法，經核俱無不合，量刑亦屬適當；被告上訴意旨，否認犯罪，指摘原判
    決不當，並無理由，應予駁回。
據上論結，應依刑事訴訟法第三百六十八條，判決如主文。
本案經檢察官陳新慶到庭執行職務。
中    華    民    國     八十九     年       三       月     二十       日
                              臺灣高等法院高雄分院刑事第七庭
                                  審判長法官  李文雄
                                        法官  郭雅美
                                        法官  黃憲文
右正本證明與原本無異。
不得上訴。
                                      書記官  黃全忠
中    華    民    國     八十九     年       三       月    二十一      日
附錄：本判決論罪科刑法條：刑法第二百八十四條第一項前段
因過失傷害人者，處六月以下有期徒刑、拘役或五百元以下罰金。致重傷者，處一年
以下有期徒刑、拘役或五百元以下罰金。
                                          Ｇ


司法院資訊處製作；財團法人民間司法改革基金會備份。
